【裁判字號】    92,訴,1519
【裁判日期】    920625
【裁判案由】    毒品危害防制條例
【裁判全文】
臺灣高雄地方法院刑事判決                        九十二年度訴字第一五一九號
    公  訴  人  臺灣高雄地方法院檢察署檢察官
    被      告  甲○○
右列被告因違反毒品危害防制條例案件，經檢察官提起公訴（九十二年度偵字第一六
八六號），本院判決如左：
    主  文
甲○○連續施用第一級毒品，累犯，處有期徒刑玖月；扣案之海洛因貳小包（合計淨
重零點柒伍公克），沒收銷燬之。
    事  實
一、甲○○前因竊盜案件，經臺灣高雄地方法院判處有期徒刑四月確定，於民國九十
    年四月五日執行完畢；又因搶奪案件，經臺灣高雄地方法院判處有期徒刑十月確
    定，於九十一年九月八日執行完畢。復因施用毒品案件，經依臺灣高雄地方法院
    以八十八年度毒聲字第八三六八號裁定送觀察、勒戒後，在所期間經衛生醫療網
    支援醫師評定認無繼續施用毒品傾向，而由臺灣高雄地方法院檢察署檢察官於八
    十九年一月十日以八十八年度毒偵字第二二三０號為不起訴處分確定。詎料，甲
    ○○仍未戒除毒癮，復基於施用第一級毒品海洛因之概括犯意，自九十二年二月
    中旬某日起至九十二年三月十四日止，在高雄縣仁武鄉○○村○○街五十五號住
    處，以將第一級毒品海洛因摻入香菸吸食之方式，連續施用第一級毒品海洛因多
    次，平均二至三日施用一次。嗣於九十二年三月十六日晚間十時許，為警在高雄
    市新興區○○○路二五二號前查獲，並扣得第一級毒品海洛因二小包（合計淨重
    零點七五公克）。經依臺灣高雄地方法院九十二年度毒聲字第二三九五號裁定送
    觀察、勒戒後，在所期間經衛生醫療網支援醫師評定認有繼續施用毒品之傾向。
二、案經高雄市政府警察局報請臺灣高雄地方法院檢察署檢察官偵查起訴。
    理  由
一、右揭事實，業經被告甲○○坦承不諱，且被告於九十二年三月十六日晚間十時許
    為警查獲後，經警採集其尿液送請檢驗結果，其尿液確呈嗎啡陽性反應，亦有保
    安警察大隊刑案移送專責組偵辦毒品危害防制條例嫌疑犯尿液採證代碼表、高雄
    市立凱旋醫院九十二年四月二日高市凱醫檢字第００九四九號煙毒尿液檢驗成績
    書各一紙在卷可參，另扣案之白色粉末二小包，經送請法務部調查局檢驗結果，
    均含第一級毒品海洛因成分，合計淨重零點七五公克（包裝重零點四一公克），
    有該局調科壹字第二二００一五０一０號鑑定通知書一紙在卷可按，足認被告之
    自白與事實相符，洵堪採為論罪之依據。事證明確，被告犯行，堪予認定。又被
    告前因施用毒品案件，經依臺灣高雄地方法院以八十八年度毒聲字第八三六八號
    裁定送觀察、勒戒後，在所期間經衛生醫療網支援醫師評定認無繼續施用毒品傾
    向，而由臺灣高雄地方法院檢察署檢察官於八十九年一月十日以八十八年度毒偵
    字第二二三０號為不起訴處分確定等情，有八十八年度毒偵字第二二三０號為不
    起訴處分書在卷可參。其於經不起訴處分後，五年內再犯毒品危害防制條例第十
    條第一、二項之罪，經臺灣高雄地方法院以九十二年度毒聲字第二三九五號裁定
    送臺灣高雄看守所附設勒戒處所執行觀察、勒戒，在所期間經衛生醫療網支援醫
    師評定為有繼續施用毒品傾向，亦有臺灣高雄地方法院九十二年度毒聲字第二三
    九五號裁定及臺灣高雄看守所附設勒戒處所九十二年五月一日高所坤戒勒字第一
    ０一四號函送之有無繼續施用毒品傾向證明書一份在卷可按。事證明確，應予依
    法論科。
二、查海洛因屬毒品危害防制條例第二條第二項第一款所稱之第一級毒品，被告施用
    海洛因之行為，係犯該條例第十條第一項之施用第一級毒品罪。被告持有第一級
    毒品海洛因，進而施用，其持有第一級毒品海洛因之低度行為，應為施用之高度
    行為所吸收，不另論罪。又被告先後多次施用第一級毒品海洛因之行為，時間緊
    接，所犯係構成要件相同之罪，顯係基於概括犯意反覆為之，為連續犯，應依刑
    法第五十六條規定論以一罪，並加重其刑。又查，被告前因竊盜案件，經臺灣高
    雄地方法院判處有期徒刑四月確定，於九十年四月五日執行完畢；又因搶奪案件
    ，經臺灣高雄地方法院判處有期徒刑十月確定，於九十一年九月八日執行完畢，
    有臺灣高等法院被告全國前案紀錄表、刑案資料查註紀錄表各一份在卷可考，其
    受有期徒刑之執行完畢後，五年內再犯本件有期徒刑以上之罪，為累犯，應依刑
    法第四十七條規定加重其刑。又被告同時有二種以上刑之加重事由，應依刑法第
    七十條規定遞加重之。爰審酌被告前因施用毒品案件，經臺灣高雄地方法院檢察
    署檢察官為不起訴處分後，竟仍有繼續施用毒品之行為，顯見其意志不堅，惟念
    其犯後坦承犯行，且施用毒品為自戕行為，尚無害於他人等一切情狀，量處如主
    文所示之刑。扣案之白色粉末二小包，經送請法務部調查局鑑定結果，均含第一
    級毒品海洛因成分，淨重零點七五公克（包裝重零點四一公克），有該局調科壹
    字第二二００一五０一０號鑑定通知書一紙在卷可參，是扣案之白色粉末二小包
    均屬第一級毒品海洛因無訛，應依毒品危害防制條例第十八條第一項前段併予宣
    告沒收銷燬之。至鑑驗耗損之第一級毒品海洛因，既已滅失，自無庸併予宣告沒
    收銷燬，附此敘明。
據上論斷，應依刑事訴訟法第二百九十九條第一項前段，毒品危害防制條例第十條第
一項、第十八條第一項前段，刑法第十一條、第五十六條、第四十七條，判決如主文
。
本案經檢察官陳碧霞到庭執行職務。
中      華      民      國    九十二    年      六      月    二十五    日
                                  臺灣高雄地方法院刑事庭
                                      法  官    曾  淑  娟
右正本證明與原本無異。
如不服本判決，應於判決送達後十日內，向本院提出上訴狀。
                                      書記官    呂  怜  勳
中      華      民      國    九十二    年      六      月    二十五    日
附錄本判決論罪科刑法條：
毒品危害防制條例第十條第一項
施用第一級毒品者，處六月以上五年以下有期徒刑。


司法院資訊處製作；財團法人民間司法改革基金會備份。
